【裁判字號】    99,訴,3344
【裁判日期】    991229
【裁判案由】    毒品危害防制條例
【裁判全文】
臺灣臺中地方法院刑事判決              99年度訴字第3344號
公  訴  人  臺灣臺中地方法院檢察署檢察官
被      告  蕭智化
上列被告因毒品危害防制條例案件，經檢察官提起公訴（99
年度毒偵字第2116號、第2512號），本院判決如下：
    主    文
蕭智化施用第一級毒品，累犯，處有期徒刑玖月，扣案之海洛因
伍包（合計驗餘數量陸點壹伍公克），均沒收銷燬之；又施
用第二級毒品，累犯，處有期徒刑陸月，扣案之玻璃吸食器壹組
，沒收之。應執行有期徒刑壹年壹月，扣案之海洛因伍包（合計
驗餘數量陸點壹伍公克）均沒收銷燬之，扣案之玻璃吸食器
壹組沒收之。
   犯罪事實
一、蕭智化曾因違反肅清煙毒條例及麻醉藥品管理條例案件，經
    臺灣彰化地方法院分別以82年度訴字第1275號判決判處有期
    徒刑3年1月（下稱第1案）、以83年度訴緝字第132號判決判
    處有期徒刑3年2月、4月，應執行有期徒刑3年4月確定（下
    稱第2案），第1、2案接續執行，於民國85年5月30日縮短刑
    期假釋出監。復因違反肅清煙毒條例、麻醉藥品管理條例及
    販賣毒品案件，經臺灣彰化地方法院以85年度訴字第894號
    判決分別判處有期徒刑3年5月、5月及無期徒刑，關於販賣
    毒品判處無期徒刑部分，蕭智化不服提起上訴，經臺灣高等
    法院臺中分院以86年度上訴字第179號撤銷改判有期徒刑10
    年，並經臺灣高等法院臺中分院以86年度聲字第382號裁定
    定應執行刑有期徒刑13年6月確定（下稱第3案）。第3案嗣
    與第1、2案經撤銷之殘刑接續執行，後第2案經臺灣彰化地
    方法院以97年度聲字第2216號裁定分別減刑為有期徒刑1年7
    月、2月，定應執行刑有期徒刑1年8月確定；第3案則經臺灣
    高等法院臺中分院以97年度聲字第1843號裁定分別減刑為有
    期徒刑1年8月15日、2月15日，並與不得減刑之有期徒刑10
    年定應執行刑有期徒刑11年6月，前開3案於95年12月15日縮
    短刑期假釋出監，於97年5月20日假釋期滿未經撤銷而視為
    執行完畢。又蕭智化前於96年間因施用毒品案件，經裁定送
    觀察、勒戒後，認有繼續施用毒品之傾向，復經裁定令入戒
    治處所施以強制戒治，嗣因無繼續強制戒治之必要而於97年
    11月17日執行完畢釋放，並經臺灣彰化地方法院檢察署檢察
    官以97年度戒毒偵字第473號、第474號為不起訴處分確定。
    詎其猶不知戒絕，仍於前開強制戒治執行完畢釋放後5年內
    ，基於施用第一級毒品之犯意，於99年5月20日12時許，在
    臺中市○○區○○路1段28號9樓之6租屋處內，以將第一級
    毒品海洛因粉末摻入香煙內，再以火點燃吸食煙霧方式，非
    法施用第一級毒品海洛因1次；另基於施用第二級毒品之犯
    意，於施用第一級毒品海洛因後稍後，在上開租屋處，以將
    第二級毒品甲基安非他命置於玻璃吸食器內點火燃燒吸食煙
    氣之方式，非法施用第二級毒品甲基安非他命1次。嗣於99
    年5月20日16時20分許，經警持搜索票至其上開租屋處內執
    行搜索，當場扣得其所有之第一級毒品海洛因5包（合計驗
    餘數量6.1335公克）及其所有供施用第二級毒品甲基安非他
    命所用之吸食器1組，復經徵得其同意採集尿液送驗，結果
    亦呈安非他命、甲基安非他命、可待因及嗎啡陽性反應，始
    悉上情。
二、案經台中市警察局移送臺灣臺中地方法院檢察署檢察官偵查
    起訴，本院認有刑事訴訟法第273條之1第1項之情形，而改
    依簡式審判程序審理。
    理     由
一、按除被告所犯為死刑、無期徒刑、最輕本刑為3年以上有期
    徒刑之罪或高等法院管轄第1審案件者外，於刑事訴訟法第
    273條第1項程序進行中，被告先就被訴事實為有罪之陳述時
    ，審判長得告知被告簡式審判程序之旨，並聽取當事人、代
    理人、辯護人及輔佐人之意見後，裁定進行簡式審判程序；
    除簡式審判程序及簡易程序案件外，第1審應行合議審判，
    刑事訴訟法第273條之1第1項、第284條之1分別定有明文。
    本件被告蕭智化所犯係死刑、無期徒刑、最輕本刑為3年以
    上有期徒刑或高等法院管轄第1審案件以外之罪，並於本院
    行準備程序時就被訴事實為有罪之陳述，本院合議庭依前揭
    規定，經評議結果，裁定改由受命法官獨任行簡式審判程序
    ，先予敘明。
二、上揭事實，業據被告蕭智化迭於警、偵訊中及本院行準備程
    序與審理時均坦承不諱，且其於99年5月20日為警查獲時，
    經其同意所採取之尿液，經送鑑驗結果，確呈嗎啡及甲基安
    非他命陽性反應，此有同意採尿報告書、台中市警察刑警大
    隊委託檢驗尿液代號與真實姓名對照表及中山醫學大學附設
    醫院檢驗科藥物檢測中心99年6月3日所出具之尿液檢驗報告
    各1紙附卷可稽；另扣案之白色粉末5包，經送鑑驗結果亦確
    係海洛因成分（驗餘數量分別為0.3108公克、0.5264公克、
    2.4020公克、1.1454公克、1.7489公克，合計驗餘數量6.
    1335公克），此有行政院衛生署草屯療養院所出具草療鑑字
    第0990500210號鑑定書1紙在卷足憑；此外，復有被告所有
    ，供其施用甲基安非他命之玻璃球1組扣案可資佐證，應認
    被告之自白確與事實相符，洵堪採信。再查，被告前於96年
    間因施用毒品案件，經裁定送觀察、勒戒後，認有繼續施用
    毒品之傾向，復經裁定令入戒治處所施以強制戒治，嗣因無
    繼續強制戒治之必要而於97年11月17日執行完畢釋放，並經
    臺灣彰化地方法院檢察署檢察官以97年度戒毒偵字第473號
    、第474號為不起訴處分確定一節，有臺灣高等法院被告前
    案紀錄表存卷可參，被告顯係於強制戒治執行完畢釋放後，
    5年內再犯毒品危害防制條例第10條第1、2項之罪，依同條
    例第23條第2項規定，應依法論科。綜上所述，本件犯罪事
    證明確，被告前開犯行洵堪認定。
三、核被告所為，係犯毒品危害防制條例第10條第1項之施用第
    一級毒品罪及同條第2項之施用第二級毒品罪。被告為施用
    毒品而持有第一、二級毒品，其持有之低度行為均應為施用
    之高度行為所吸收，均不另論罪。又其所犯上開2罪，犯意
    各別，行為互殊，且犯罪構成要件亦不同，應予分論併罰。
    再查被告曾因違反肅清煙毒條例及麻醉藥品管理條例案件，
    經臺灣彰化地方法院分別以82年度訴字第1275號判決判處有
    期徒刑3年1月（下稱第1案）、以83年度訴緝字第132號判決
    判處有期徒刑3年2月、4月，應執行有期徒刑3年4月確定（
    下稱第2案），第1、2案接續執行，於85年5月30日縮短刑期
    假釋出監。復因違反肅清煙毒條例、麻醉藥品管理條例及販
    賣毒品案件，經臺灣彰化地方法院以85年度訴字第894號判
    決分別判處有期徒刑3年5月、5月及無期徒刑，關於販賣毒
    品判處無期徒刑部分，蕭智化不服提起上訴，經臺灣高等法
    院臺中分院以86年度上訴字第179號撤銷改判有期徒刑10 年
    ，並經臺灣高等法院臺中分院以86年度聲字第382號裁定定
    應執行刑有期徒刑13年6月確定（下稱第3案）。第3案嗣與
    第1、2案經撤銷之殘刑接續執行，後第2案經臺灣彰化地方
    法院以97年度聲字第2216號裁定分別減刑為有期徒刑1年7月
    、2月，定應執行刑有期徒刑1年8月確定；第3案則經臺灣高
    等法院臺中分院以97年度聲字第1843號裁定分別減刑為有期
    徒刑1年8月15日、2月15日，並與不得減刑之有期徒刑10年
    定應執行刑有期徒刑11年6月，前開3案於95年12月15日縮短
    刑期假釋出監，於97年5月20日假釋期滿未經撤銷而視為執
    行完畢等情，有臺灣臺中地方法院檢察署刑案資料查註紀錄
    表及臺灣高等法院被告前案紀錄表各1份附卷可稽，被告於
    受有期徒刑之執行完畢後，5年內故意再犯有期徒刑以上之
    罪，均為累犯，應依刑法第47條第1項之規定，分別加重其
    刑。爰審酌被告前曾有施用毒品罪行，經送強制戒治後，猶
    不知悔改，再施用毒品不輟，不僅戕害自身健康，更辜負國
    家將之視為病人，並施以長時間之戒治處遇之苦心，惟其對
    他人權益之侵害仍屬有限，於本院行準備程序與審理時均已
    坦承犯行，暨其犯罪動機、目的、手段、施用次數及其智識
    程度、生活狀況等一切情狀，分別量處如主文所示之刑，並
    定其應執行之刑。扣案之海洛因5包（合計驗餘數量6.1335
    公克），均係屬第一級毒品，爰依毒品危害防制條例第18條
    第1項前段規定，宣告沒收銷燬之。另扣案之玻璃吸食器1組
    ，係被告所有，且供其施用毒品甲基安非他命犯罪所用之物
    ，業據其陳明在卷，爰依刑法第38條第1項第2款規定，併予
    宣告沒收。
據上論斷，應依刑事訴訟法第273條之1第1項、第299條第1項前
段，毒品危害防制條例第10條第1項、第2項、第23條第2項、第
18條第1項前段，刑法第11條、第47條第1項、第51條第5款、第
38條第1項第2款，判決如主文。
本案經檢察官謝志遠到庭執行職務。
中    華    民    國    99    年    12    月    29    日
                  刑事第五庭       法  官  簡璽容
以上正本證明與原本無異。
如不服本判決，應於判決送達後10日內，向本院提出上訴書狀，
上訴書狀應「敘述具體上訴理由」，並按他造當事人之人數附繕
本。「切勿逕送上級法院」。
                                   書記官  張雅如
中    華    民    國    99    年    12    月    29    日
附錄本案論罪科刑法條
毒品危害防制條例第10條
施用第一級毒品者，處 6 月以上 5 年以下有期徒刑。
施用第二級毒品者，處 3 年以下有期徒刑。

司法院資訊處製作；財團法人民間司法改革基金會備份。
